【裁判字號】    95,訴,1428
【裁判日期】    950522
【裁判案由】    毒品危害防制條例
【裁判全文】
臺灣高雄地方法院刑事判決              95年度訴字第1428號
    公  訴  人  臺灣高雄地方法院檢察署檢察官
    被      告  甲○○
上列被告因毒品危害防制條例案件，經檢察官提起公訴（95年度
毒偵字第2968號），被告經訊問後為有罪之陳述，本院合議庭裁
定由受命法官獨任進行簡式審判程序，並判決如下：
    主  文
甲○○施用第一級毒品，累犯，處有期徒刑壹年，扣案海洛因壹
包（淨重零點貳玖公克，另含沾有海洛因殘渣之包裝袋重零點壹
捌公克）沒收銷燬之。
    事實及理由
一、本件被告甲○○所犯係死刑、無期徒刑、最輕本刑為3 年以
    上有期徒刑以外之罪，其於準備程序中就被訴事實為有罪之
    陳述，經審判長告知簡式審判程序之旨，並聽取公訴人及被
    告之意見後，本院合議庭認宜進行簡式審判程序，依刑事訴
    訟法第273 條之1 第1 項規定，合議裁定由受命法官獨任進
    行簡式審判程序，合先敘明。
二、甲○○曾於民國92年間因施用毒品案件，經臺灣臺南地方法
    院92年度訴字第187 號判決處應執行有期徒刑11月確定，另
    因偽造文書案件，經本院92年度簡字第2255號判決處有期徒
    刑4 月確定，2 罪合併定應執行有期徒刑1 年2 月確定，甫
    於94年4 月16日因縮短刑期執行完畢。另因施用毒品案件，
    經臺灣臺南地方法院92年度毒聲字第224 號裁定送強制戒治
    ，於92年8 月18日停止戒治釋放出監。詎仍不知悔改，未戒
    除毒癮，明知海洛因為毒品危害防制條例第2 條第2 項第1
    款明定之第一級毒品毒品，不得施用或持有，仍於前述強制
    戒治執行完畢釋放後5 年內，復基於施用第一級毒品之犯意
    ，於95年3 月7 日某時，在臺南縣永康市○○○路85巷17號
    住處，將海洛因加水稀釋、以針筒注射方式，施用第一級毒
    品海洛因1 次。嗣於95年3 月9 日18時50分許，在高雄縣岡
    山鎮○○○路與岡山南路口處為警查獲，並扣得海洛因1 包
    （淨重0.29公克，另含沾有海洛因殘渣之包裝袋重0.18公克
    ），且經採尿送驗始知上情。案經高雄市政府警察局左營分
    局報告臺灣高雄地方法院檢察署檢察官偵查起訴。
三、本件證據部分除補充：「法務部調查局鑑定通知書1 紙」、
    「被告於本院準備程序及審判程序中之陳述」外，餘均引用
    檢察官起訴書所載（如附件）。訊據被告對上揭事實坦承不
    諱，且其為警查獲時所採取之尿液，經送請高雄市立凱旋醫
    院檢驗結果，呈嗎啡陽性反應，此有高雄市立凱旋醫院95年
    3 月20日濫用藥物尿液檢驗報告書、姓名對照表各1 紙附卷
    可查（見95年度毒偵字第2968號卷第45、46頁）。而扣案之
    海洛因1 包，經送請法務部調查局鑑定，證實為第一級毒品
    海洛因無訛（淨重0.29公克，另含沾有海洛因殘渣之包裝袋
    重0.18公克），此有該局95年4 月26日調科壹字第22002300
    1 號鑑定通知書在卷可查。此外，復有扣押物品清單1 紙附
    於95年度毒偵字第2968號卷第37頁可憑，足認被告之自白與
    事實相符，本件事證明確，被告施用第一級毒品海洛因之事
    實，堪以認定。被告曾因施用毒品案件，臺灣臺南地方法院
    92年度毒聲字第224 號裁定送強制戒治，於92年8 月18日停
    止戒治釋放出監，其於強制戒治期滿後5 年內再犯本案施用
    毒品罪，應依法論科。
四、按海洛因為毒品危害防制條例第2 條第2 項第1 款及第2 款
    所明定之第一級毒品，核被告所為，其施用海洛因之犯行，
    係犯同條例第10條第1 項之施用第一級毒品罪。被告持有海
    洛因後進而施用，其持有之低度行為，應為施用之高度行為
    吸收，不另論罪。被告前因施用毒品案件，經臺灣臺南地方
    法院92年度訴字第187 號判決處應執行有期徒刑11月確定，
    另因偽造文書案件，經本院92年度簡字第2255號判決處有期
    徒刑4 月確定，2 罪合併定應執行有期徒刑1 年2 月確定，
    甫於94年4 月16日因縮短刑期執行完畢，此有臺灣高等法院
    被告前案記錄表1 件在卷可查，其受有期徒刑執行完畢後，
    5 年以內再犯本案有期徒刑以上之罪，為累犯，應依刑法第
    47條規定加重其刑。審酌被告前因施用毒品案件，經強制戒
    治後，仍未能徹底戒絕毒品，再度施用毒品，顯見其無戒毒
    悔改之意，惟念其施用毒品，僅戕害一己之身體健康，所為
    尚未害及他人，及犯後坦承犯行態度良好等一切情狀，量處
    如主文所示之刑，以資懲儆。至於被告於本院審理中固自白
    ：自95年2 月中旬起至95年3 月7 日止，以3 天施用1 次海
    洛因之頻率，施用海洛因多次之事實（見本院95年5 月18日
    準備程序筆錄第2 頁），本院認此部分之犯罪除被告之自白
    外，卷內並無其他證據足以證明被告有連續施用海洛因之犯
    行，且此部分之事實未經檢察官起訴，自非本院所得審理之
    範圍，附此敘明。
五、扣案之第一級毒品海洛因1 包（淨重0.29公克，另含沾有海
    洛因殘渣之包裝袋重0.18公克），經鑑定確屬第一級毒品海
    洛因無訛，已如前述，而沾有海洛因殘渣之之包裝袋1 袋，
    因已難與海洛因析離，自應視為海洛因之一部分，爰依毒品
    危害防制條例第18條第1 項前段規定宣告沒收銷燬之。
據上論斷，應依刑事訴訟法第273 條之1 第1 項、第299 條第1
項前段、第310 條之2 、第454 條第2 項，毒品危害防制條例第
10條第1 項、第18條第1 項前段，刑法第11條、第47條，判決如
主文。
本案經檢察官乙○○到庭執行職務。
中    華    民    國    95    年    5     月    22    日
                  刑事第二庭    法  官  何佩陵
以上正本證明與原本無異。
如不服本判決，應於判決送達後10日內，向本院提出上訴狀。
中    華    民    國    95    年    5     月    22    日
                                書記官  張家瑜
附錄法條
毒品危害防制條例第10條第1 項
施用第一級毒品者，處 6 月以上 5 年以下有期徒刑。


司法院資訊處製作；財團法人民間司法改革基金會備份。
